# Introduction {#intro}

The purpose of this bookdown is to test the functionality of the officedown package. It contains texts 
of no interest but illustrates most of the functions of the package. 

We will test the tables in the Chapter \@ref(tables).

We will test the sections in the Chapter \@ref(sections).

Figures and tables can have auto-numbered captions that can also be 
cross referenced: 

* This is a Word reference: \@ref(fig:dotplot), its number is computed by Word 
and it's linked to the corresponding graphic when clicking on it.


* This is a Word reference: \@ref(tab:mtcars), its number is computed by Word 
and it's linked to the corresponding table when clicking on it.


This is famous `iris` dataset:

```{r tab.cap='iris2', tab.id='iris2', no_hband = TRUE}
head(iris)
```



\newpage


```{r echo=FALSE}
ft <- fp_text(shading.color='#EFEFEF', bold = TRUE, color = "red")
```



Amet nunc eros `r ftext("curabitur", ft)` tellus massa, eros maximus porttitor sociosqu, pellentesque.

* Erat mauris egestas finibus tincidunt sed in rhoncus a tellus etiam. 
    - A adipiscing per ultricies justo tellus lorem. 
        - Imperdiet ut dui primis, sed gravida, at sed nulla. 
        - Sem posuere lacus consequat inceptos dapibus duis malesuada finibus. 
    - Urna sed dui, ornare, eu turpis mus pellentesque amet amet bibendum. 
* Himenaeos tincidunt, auctor dapibus scelerisque, montes nunc faucibus 
sodales malesuada ridiculus sed cubilia ligula.


1. Erat mauris egestas finibus tincidunt sed in rhoncus a tellus etiam. 
    1. A adipiscing per ultricies justo tellus lorem. 
        1. Imperdiet ut dui primis, sed gravida, at sed nulla. 
        2. Sem posuere lacus consequat inceptos dapibus duis malesuada finibus. 
    2. Urna sed dui, ornare, eu turpis mus pellentesque amet amet bibendum. 
2. Himenaeos tincidunt, auctor dapibus scelerisque, montes nunc faucibus 
sodales malesuada ridiculus sed cubilia ligula.


Lorem dolor interdum orci eros pellentesque semper tristique, sodales, et sed
ut! Porta mattis natoque et. Ac facilisi ipsum viverra elementum vestibulum
ligula amet enim magnis luctus ullamcorper. Rhoncus rhoncus elit in at nisl.
Tincidunt habitant sit.


* Aptent conubia quam montes id sagittis.
    - Mattis nisi nascetur, aliquam duis ex, tristique.
        - Imperdiet ut dui primis, sed gravida, at sed nulla. 
        - Donec ligula nulla ac. Nisl ac at accumsan sagittis eros felis lobortis amet 
        nec phasellus urna bibendum sapien.
    - Eu dui ac id, dictum proin consectetur convallis.
* Facilisi eu lectus mauris lorem. Et sed sapien pellentesque sed etiam vehicula. 
* In porttitor id lorem eu efficitur, nisl dis!

